臺灣高雄地方法院民事裁定　九十年度小上字第一二七號
　　上　訴　人　國興保全股份有限公司
　　法定代理人　沈玉人
　　被上訴人　　甲○○○○○○.
右當事人間請求給付服務費事件，上訴人對於中華民國九十年七月三十一日本院高雄
簡易庭九十年度雄小字第一四五六號第一審判決提起上訴，本院裁定如左：
    主      文
上訴駁回。
第二審訴訟費用新台幣壹仟肆佰拾玖元由上訴人負擔。
    理      由
一、按於法定代理權有欠缺之人所為之訴訟行為，經取得法定代理人之承認，溯及於
    行為時，發生效力。民事訴訟法第四十八條定有明文。經查，本件上訴人之法定
    代理人於九十年三月一日即由「沈玉人」任之，惟上訴人於起訴時以「林泰石」
    為法定代理人，故其起訴時法定代理權即有欠缺，原審就欠缺法定代理權之訴訟
    為實體判決，該部分之訴訟程序即有違誤，然此瑕疵部分之程序，業經「沈玉人
    」於民國九十一年一月二十一日，具狀予以承認「林泰石」於下級審所為之訴訟
    行為，是依上開說明，應認此程序業經法定代理人之承認而治療其瑕疵，就此合
    先敘明。
二、按對於小額程序之第一審判決之上訴，非以其違背法令為理由，不得為之；所謂
    判決違背法令，乃指判決不適用法規或適用不當；所謂「不適用法規」係指有可
    適用之法規而消極的不予適用而言；所謂「適用法規不當」，即對於不應適用之
    法規而積極的誤為適用。又上訴狀內應記載上訴理由，表明下列各款事項：一、
    原判決所違背之法令及其具體內容。二、依訴訟資料可認為原判決有違背法令之
    具體事實；有第四百六十九條所列第一款至第五款事由時，其判決當然為違背法
    令；上訴不合程式或已逾期間或法律上不應准許者，第二審法院應以裁定駁回之
    ，民事訴訟法第四百三十六條之二十四第二項、第四百三十六條之二十五、第四
    百三十六條之三十二第二項準用第四百六十八條及第四百六十九條第一款至第五
    款、第四百四十四條第一項前段分別定有明文。是當事人提起上訴，如依民事訴
    訟法第四百六十八條規定，以小額程序之第一審判決有不適用法規或適用法規不
    當為理由時，其上訴狀或理由狀應有具體之指摘，並揭示該法規之條項或其內容
    ，若係成文法以外之法則，應揭示該法則之旨趣，倘為司法院解釋或最高法院之
    判例，則應揭示該判解之字號或其內容，如以民事訴訟法第四百六十九條第一款
    至第五款所列情形為理由時，其上訴狀或理由書，應揭示合於該條款之事實。上
    訴狀或理由書如未依此項方法表明，或其所表明者，顯與上開法條規定不相合時
    ，即難認為已對小額程序之第一審判決之違背法令有具體之指摘，其上訴自難認
    為合法。
三、本件上訴人上訴意旨略以：本件留註服務契約上蓋用「民祥幼稚園」之印章，依
    民國七十年五月十九日最高法院七十年度第十三次民事庭會議決議(二)載示「按商
    號名稱（不問商號是否法人組織）既足以表彰營業之主體，則在票據背面加蓋商
    號印章者，即足生背書之效力，殊不以另經商號負責人簽名蓋章為必要。除商號
    能證明該印章係出於偽刻或被盜用者外，要不能遽認未經商號負責人簽名或蓋章
    之背書為無效。」等語，即應生契約之效力；另被上訴人甲○○○○○○○○帶
    原審陳稱：「自八十五年起民祥幼稚園都交給兒子及媳婦經營」等語，所謂「交
    給兒子及媳婦經營，並非「轉讓」而是「授權」，且上開契約亦蓋有「民祥幼稚
    園」之印章，被上訴人謝耀德亦應負授權之責；另上訴人於原審主張被上訴人不
    當得利，而原審對不當得利部分亦未論及，顯有違辯論主義等語。並聲明：原判
    決廢棄。請求判決被告應給付原告新台幣（下同）七萬二千九百十二元，及自八
    十九年七月一日起至清償日止按年息百分之五計算之利息；第一、二審訴訟費用
    由被上訴人負擔。
四、經查：
  (一)按最高法院為統一其民、刑事各庭於裁判上表示之不同見解，依民事庭、刑事庭
    會議或民、刑事庭總會就法律問題所為之決議，僅在供該院民、刑事庭法官辦案
    時之參考而已，並無規範法官審判具體個案時之效力。是各級法院法官是否採用
    最高法院民事庭、刑事庭會議或民、刑事庭總會決議之法律上意見而為裁判，依
    法官依據法律獨立審判之原則，本有其取捨之自由，縱令採其為判決之法律上意
    見，亦係為裁判之法官依其確信認該法律上意見為正當，於其裁判時作為其裁判
    之法律上意見而已，其與學者權威著作中之意見，常為法官辦案時所採用者本質
    上並無差異，故違背最高法院就法律問題所為之決議，並非所謂「違背法令」。
    是上訴人以原審違背最高法院七十年度第十三次民事庭會議決議(二)，認原審判決
    違背法令，提起上訴，即難認為合法。
  (二)再者，本院遍覽全卷均未見上訴人所稱被上訴人於原審陳稱：「自八十五年起民
    祥幼稚園都交給兒子及媳婦經營」云云，而係「八十五年時我就讓與我媳婦經營
    」等語（見原審卷第十九頁），且上訴人於原審中均未主張訴外人謝其煌為被上
    訴人之代理，況此究有何違背法令之處，亦未見上訴人依上開說明予以具體指摘
    ，是依前開說明自難認為合法。
  (三)未按，「關於言詞辯論所定程式之遵守，專以筆錄證之。」民事訴訟法第二百十
    九條定有明文，是法院書記官依法定程式所作成之筆錄，除有反證足以證明其記
    載為失實外，就其所記載之事項有完全之證據力。經查，本院遍覽原審卷宗，並
    未見上訴人有「不當得利」之主張，是上訴人既未為此之主張，原審未加審酌，
    並無上訴人所稱違反辯論主義之情事，是上訴人執此提起上訴，亦難認為合法。
三、據上論結，本件上訴為不合法，依民事訴訟法第四百三十六條之三十二第二項準
    用第四百四十四條第一項前段、第九十五條、第七十八條，裁定如主文。
中　　　華　　　民　　　國　　九十一　　年　　　一　　　月　　二十四　　日
                              臺灣高雄地方法院民事第二庭
~B審判長法官　吳進寶
~B法　　　官　陳建中
~B法　　　官　曾吉雄
右為正本係照原本作成。
本裁定不得上訴。
中　　　華　　　民　　　國　　九十一　　年　　　一　　　月　　二十四　　日
~B法院書記官　林國龍
